【裁判字號】    97,審訴,3108
【裁判日期】    970829
【裁判案由】    毒品危害防制條例
【裁判全文】
臺灣高雄地方法院刑事判決            97年度審訴字第3108號
公  訴  人  臺灣高雄地方法院檢察署檢察官
被      告  乙○○
                    另案在臺灣高雄監獄執行中
指定辯護人  本院公設辯護人黃文德
上列被告因毒品危害防制條例案件，經檢察官提起公訴（97年度
毒偵字第4831號），本院合議庭裁定由受命法官獨任依協商程序
審理，判決如下：
    主  文
乙○○施用第一級毒品，累犯，處有期徒刑捌月；又施用第二級
毒品，累犯，處有期徒刑肆月。應執行有期徒刑拾月。
    事實及理由
一、本件犯罪事實及證據，除犯罪事實更正為「乙○○曾因施用
    毒品案件，經送觀察、勒戒後，認有繼續施用毒品之傾向，
    經本院裁定令入戒治處所施以強制戒治，嗣於民國90年12月
    20日因停止戒治釋放出戒治處所，而於91年5 月23日戒治期
    滿執行完畢。嗣其於前開強制戒治執行完畢釋放後5 年內，
    再犯施用毒品案件，經本院以96年度訴字第2175號判決，判
    處有期徒刑5 月，減為有期徒刑2 月又15日確定（現正執行
    中）。另其曾因肅清煙毒條例等案件，經臺灣高等法院高雄
    分院以82年度上訴字第2853號判決，判處有期徒刑1 年8 月
    、4 月，應執行有期徒刑1 年10月確定；又因違反肅清煙毒
    條例等案件，經臺灣屏東地方法院以84年度訴字第5 號判決
    ，判處有期徒刑3 年2 月、5 月，應執行有期徒刑3 年4 月
    確定，前開案件接續執行，於85年6 月14日假釋出監，於假
    釋期間，再因違反麻醉藥品管理條例案件，經本院以85年度
    易字第8768號判決、臺灣桃園地方法院以86年度易字第3107
    號判決，分別判處有期徒刑6 月、7 月確定；復因肅清煙毒
    條例案件，經臺灣高等法院以86年度上訴字5697號判決，判
    處有期徒刑3 年8 月確定，上開3 案並經定應執行刑為有期
    徒刑4 年6 月，而其前開假釋亦遭撤銷，再度入監服刑，於
    90年1 月18日復因假釋出監，然又遭撤銷假釋，於94年5 月
    25日執行完畢。詎其仍不知戒絕毒癮，明知海洛因及甲基安
    非他命，分別經公告列為毒品危害防制條例第2 條第2 項第
    1 款之第一級毒品及同條項第2 款之第二級毒品，不得非法
    持有、施用，猶基於施用第一級毒品海洛因之犯意，於97年
    5 月8 日下午6 時許，在其位於高雄縣六龜鄉新興村新威28
    8 號之住處廁所內，施用第一級毒品海洛因1 次；又其另基
    於施用第二級毒品甲基安非他命之犯意，於97年5 月8 日某
    時，亦在前開處所，施用第二級毒品甲基安非他命1 次。嗣
    於97年5 月9 日夜間7 時40分許，其因另案遭通緝為警緝獲
    ，於警詢中，經其同意後採集其尿液送檢，始悉上情」；證
    據部分補充「被告乙○○於本院審理中之自白」外，餘均引
    用檢察官起訴書之記載，如附件。
二、本件被告業已認罪，並經辯護人協助下與檢察官於審判外達
    成協商之合意，渠等合意內容為：被告願受科刑範圍如主文
    所載。經核被告所為，係犯毒品危害防制條例第10條第1 項
    之施用第一級毒品罪，及同條第2 項之施用第二級毒品罪，
    且上開協商合意內容，並無刑事訴訟法第455 條之4 第1 項
    所列不得認罪協商之情形，本件既經檢察官聲請改依協商程
    序而為判決，本院爰不經言詞辯論，於協商合意範圍內為協
    商判決。
三、應適用之法條：刑事訴訟法第455 條之4 第2 項、第455 條
    之8 、第454 條第2 項，毒品危害防制條例第10條第1 項、
    第2 項，刑法第11條前段、第47條第1 項、第51條第5 款。
四、本判決除有刑事訴訟法第455 條之4 第1 項第1 款、第2 款
    、第4 款、第6 款、第7 款所定情形之一，或違反同條第2
    項規定者外，不得上訴。
本案經檢察官鄭益雄到庭執行職務。
中    華    民    國    97    年    8     月    29    日
                  刑事第七庭    法  官  陳君杰
以上正本證明與原本無異。
如不服本判決，應於判決送達後10日內，向本院提出上訴狀。
中    華    民    國    97    年    8     月    29    日
                                書記官  李承悌
附錄本判決論罪科刑法條全文：
毒品危害防制條例第10條
施用第一級毒品者，處6 月以上5 年以下有期徒刑。
施用第二級毒品者，處3年以下有期徒刑。
附件：
臺灣高雄地方法院檢察署檢察官起訴書
                                    97年度毒偵字第4831號
    被      告  乙○○  男  38歲（民國○○年○○月○○日生）
                        住高雄縣六龜鄉新興村新威288號
                        國民身分證統一編號：Ｚ000000000號
上列被告因違反毒品危害防制條例案件，業經偵查終結，認應提
起公訴，茲敘述犯罪事實、證據並所犯法條如下：
        犯罪事實
一、乙○○前因施用毒品案件，經法院裁定觀察勒、強制戒治後
    ，於91年5月23日釋放，嗣又再犯毒品案件，經臺灣高雄地
    方法院於先後以96年度訴字第2175號及96年度訴字第4154
    號判處有期徒刑2月15日及1年2月確定。嗣於5年內復於97年
    5月8日下午6時在自宅施用第一級毒品海活因及第2級毒品甲
    基安非他命，於同年月9日為警採尿送驗而查獲。
二、案經高雄縣政府警察局旗山分局移送偵辦。
        證據並所犯法條
一、
    ┌────────────┬───────────┐
    │證據                    │  待證事項            │
    ├────────────┼───────────┤
    │被告警訊自白            │ 全部犯行             │
    ├────────────┼───────────┤
    │尿液檢驗報告            │ 被告尿液有嗎啡及甲   │
    │                        │ 基安非他命之陽性反應 │
    ├────────────┼───────────┤
    │邢案資料查註紀錄表附卷  │ 被告係於前毒品案期滿 │
    │                        │ 釋放後5年內再犯多次毒│
    │                        │ 品案                 │
    └────────────┴───────────┘
二、核被告所為，係犯毒品危害防制條例第10條第1項之施用第
    1級及2級毒品罪嫌。
三、依毒品危害防制條例第20條第3 項前段、刑事訴訟法第251
    條第1 項提起公訴。
    此致
臺灣高雄地方法院
中    華    民    國    97    年    6     月    16    日
                          檢  察  官  甲  ○  ○
上正本證明與原本無異
中    華    民    國    97    年    6     月    30    日
                          書  記  官  黃  玉  鳳
參考法條：
毒品危害防制條例第10條
施用第一級毒品者，處 6 月以上 5 年以下有期徒刑。
施用第二級毒品者，處 3 年以下有期徒刑。


司法院資訊處製作；財團法人民間司法改革基金會備份。
